臺灣桃園地方法院刑事判決
110年度交簡上字第160號
上  訴  人  臺灣桃園地方檢察署檢察官
上  訴  人
即  被  告  林芳卉



上列上訴人因被告過失傷害案件，不服本院於民國110 年4 月3 
0 日所為109 年度桃交簡字第1981號第一審刑事簡易判決（聲請
簡易判決處刑書案號：109 年度偵字第13073 號），提起上訴，
本院管轄之第二審合議庭判決如下：
    主  文
上訴駁回。
    事實及理由
一、本案經本院合議庭審理結果，認原審簡易判決以上訴人即被
    告林芳卉（下稱被告）犯刑法第284 條前段之過失傷害罪，
    判處有期徒刑4 月，如易科罰金，以新臺幣1,000 元折算1 
    日，認事用法及量刑均無不當，應予維持，並引用原審簡易
    判決書記載之事實、證據及理由（如附件）。
二、上訴駁回之理由： 
（一）檢察官上訴意旨雖以：被告事發至今一直對告訴人湯進發
      不聞不問，也一直不願談和解事宜，車禍事件造成告訴人
      1 年多無法工作，造成告訴人經濟上的困難，堪認犯後態
      度並非良好，原審判決適用法律未能契合人民法律感情，對
      於被告所科處刑度失合比例，難謂罰當其罪而符合罪刑相當
      原則等語。被告上訴意旨則以：車禍發生至今，有持續關
      懷告訴人，並數次跟告訴人表達願意負責的態度，原審判
      決刑度太重了，希望可以勞動服務等語。　
（二）按刑罰之量定，固屬法院自由裁量之職權行使，但仍應審
      酌刑法第57條所列各款事由及一切情狀，為酌量輕重之標
      準，並非漫無限制。在同一犯罪事實與情節，如別無其他
      加重或減輕之原因，下級審法院量定之刑，亦無過重或失
      輕之不當情形，則上級審法院對下級審法院之職權行使，
      原則上應予尊重，此有最高法院85年度台上字第2446號判
      決意旨可資參照。
（三）經查，原審審酌被告駕駛汽車未注意車前狀況，並隨時採
      取必要之安全措施，貿然超速行駛，致與告訴人騎乘機車
      發生碰撞，其所違反之過失程度非微，致告訴人因而受有
      頸部骨折、腰椎楔狀壓迫閉鎖性骨折等傷害，顯見告訴人
      傷勢甚重，兼衡被告迄今尚未與告訴人達成和解，並衡酌
      被告大學畢業之教育程度、自陳以設計師為業、家中經濟
      狀況小康及其前無與本案罪質相似或相同前科紀錄之素行
      等一切情狀，就被告犯刑法第284 條前段之過失傷害罪，
      量處前揭之刑，係於法定範圍內為刑之量定，並未濫用量
      刑權限，亦無判決理由不備，或其他輕重失衡等量刑違法
      或失當之處。又被告之犯後態度，僅為量刑審酌之其一，
      至有無與告訴人達成和解而賠償損失，只為認定犯後態度
      的事由之一，被告與告訴人雖至今仍未達成和解，惟觀諸
      被告所提出之通訊軟體對話紀錄及調解委員調解單內容顯
      示，被告已提高賠償之金額，然因雙方對於賠償金額差距
      過大而無法達成和解，足見被告並非毫無誠意，又告訴人
      得依民事訴訟程序請求被告賠償其損害，被告仍須承擔其
      應負之民事賠償責任，自不應將刑事責任與民事賠償過度
      連結，而科以被告不相當之刑。又犯最重本刑為5 年以下
      有期徒刑以下之刑之罪，而受6 月以下有期徒刑或拘役之
      宣告者，得以新臺幣1,000 元、2,000 元或3,000 元折算
      1 日，易科罰金。但易科罰金，難收矯正之效或難以維持
      法秩序者，不在此限。依前項規定得易科罰金而未聲請易
      科罰金者，得以提供社會勞動6 小時折算1 日，易服社會
      勞動，刑法第41條第1 項、第2 項定有明文，是就法院判
      處得易科罰金之有期徒刑或拘役之刑後，能否轉以社會勞
      動執行，應屬執行檢察官之權限，並非法院得以職權宣告
      之。檢察官及被告各執前詞提起上訴，然均係就原審之量
      刑提出不服，未提出足以改變原審量刑因子之證據，均無
      理由，應予駁回。
據上論斷，應依刑事訴訟法第455 條之1 第3 項、第368 條、第
373 條，判決如主文。
案經檢察官邱文中聲請簡易判決處刑及提起上訴、檢察官劉倍到
庭執行職務。
中　　華　　民　　國　　111 　年　 　1　　 月　　3　　日
　　　　　        刑事第八庭  審判長法  官  許雅婷

                                    法  官  徐雍甯

                                    法　官　郭書綺
以上正本證明與原本無異。
不得上訴。
　　　　　　　　　　　　　　      　書記官　蔡忠晏
中　　華　　民　　國　　111 　年　　1 　　月　　3 　　日
附件：
臺灣桃園地方檢察署檢察官聲請簡易判決處刑書　
                                    109年度偵字第13073號
　　被　　　告　林芳卉　女　43歲（民國00年00月00日生）
　　　　　　　　　　　　住○○市○○區○○○街00○0號5樓
　　　　　　　　　　　　居桃園市○○區○○路000號1樓
　　　　　　　　　　　　國民身分證統一編號：Z000000000號
上列被告因過失傷害案件，業經偵查終結，認為宜以簡易判決處
刑，茲將犯罪事實及證據並所犯法條分敘如下：
　　　　犯罪事實
一、林芳卉於民國109年3月13日上午8時15分許，駕駛車牌號碼0
    00-0000號自用小客車，沿桃園市蘆竹區大興路由中興路往
    大新路方向行駛，途經大興路45號前時，本應注意車前狀況
    ，隨時採取必要之安全措施，而依當時天候雨、日間自然光
    線、速限50公里、柏油路面濕潤、無缺陷、無障礙物、視距
    良好等情，並無不能注意之情事，竟疏未注意同向其內側車
    道前方至少171公尺處有1部機車業已顯示方向燈欲由分向限
    制線缺口處左轉，仍以至少56公里時速於11秒後自後追撞該
    部湯進發所騎乘之車牌號碼000-0000號普通重型機車，致湯
    進發受有頸部骨折、腰椎楔狀壓迫閉鎖性骨折等傷害。嗣經
    警據報到場處理，林芳卉於犯罪未發覺前，當場向員警坦承
    肇事。
二、案經湯進發訴由桃園市政府警察局蘆竹分局報告偵辦。
        證據並所犯法條
一、被告林芳卉經傳喚並未到庭，惟上揭犯罪事實，業據其於警
    詢時坦承：我沒看到前方是否有車，然後等我發現到時前方
    就突然撞上左前方1台機車，肇事當時我時速約為40公里等
    情，並經證人湯進發證述其遭追撞屬實，且經勘驗被告行車
    紀錄器畫面顯示08：14：16可見告訴人在被告車道前方業已
    顯示方向燈、08：14：27發生追撞等節明確，有勘驗紀錄、
    雙方行車紀錄器、現場監視器光碟檔案、現場照片18張、列
    印截圖8張（被告行車紀錄器顯示時速為56至60公里）等在
    卷可稽，佐以被告56公里時速，堪認被告至少在171公尺（5
    6公里即56000公尺/3600秒X11秒＝171.11公尺）前即能注意
    告訴人車輛在內側車道顯示燈號欲行左轉，縱扣除被告所需
    反應距離8.32公尺（參汽車行駛距離及反應距離一覽表）及
    煞車距離10.5公尺（參一般公路汽車煞車距離、行車速度對
    照表，此以對被告最為有利之3年以上濕潤瀝青路面認定）
    ，仍可充分因應防免追撞結果，復有道路交通事故現場圖、
    道路交通事故調查表（一）（二）、診斷證明書等附卷為憑
    ，而按行車速度，依速限標誌或標線之規定，無速限標誌或
    標線者，行車時速不得超過50公里；汽車行駛時，駕駛人應
    注意車前狀況，並隨時採取必要之安全措施，道路交通安全
    規則第93條第1項第1款、第94條第3項分別訂有明文，被告
    駕車自應注意及此，且依其時雙方相對位置及距離並無不能
    注意情形，竟疏未注意車前之告訴人動態，貿然超速追撞以
    致肇事，被告自有過失，且其過失行為與告訴人受傷結果間
    ，衡之社會一般通念，顯然具有相當因果關係，被告犯嫌自
    堪認定。
二、核被告所為，係犯刑法第284條前段過失傷害罪嫌。又被告
    肇事後，犯罪偵查機關未發覺前，即主動向到場處理之警員
    自承其為肇事者，此有自首情形紀錄表在卷可按，嗣仍接受
    裁判則與自首要件相符，請審酌依刑法第62條前段規定，減
    輕其刑。
三、依刑事訴訟法第451條第1項聲請逕以簡易判決處刑。
    此　致
臺灣桃園地方法院
中　　華　　民　　國　　109 　年　　5 　　月　　13　　日
　　　　　　　　　　　　　　　檢　察　官 邱 文 中
本件證明與原本無異
　
中　　華　　民　　國　　109 　年　　5 　　月　　27　　日
　　　　　　　　　　　　　　　書  記  官 劉 伯 雄　
參考法條：
中華民國刑法第284條
因過失傷害人者，處 1 年以下有期徒刑、拘役或 10 萬元以下
罰金；致重傷者，處 3 年以下有期徒刑、拘役或 30 萬元以下
罰金。

附記事項：
本件係依刑事訴訟法簡易程序辦理，法院簡易庭得不傳喚被告、
輔佐人、告訴人、告發人等出庭即以簡易判決處刑；被告、被害
人、告訴人等對告訴乃論案件如已達成民事和解而要撤回告訴或
對非告訴乃論案件認有受傳喚到庭陳述意見之必要時，請即另以
書狀向簡易法庭陳述或請求傳訊。